臺灣臺南地方法院民事裁定
110年度聲字第89號
聲  請  人  黃重豪  



相  對  人  張育綺  
上列當事人間聲請停止執行事件，本院裁定如下：
    主  文
聲請人以新臺幣43萬元為相對人供擔保後，本院110年度司執字
第14086號聲請人與相對人間返還借款之強制執行程序，於本院1
10年度補字第387號債務人異議之訴等事件和解或調解成立、判
決確定或撤回起訴前，應暫予停止。
    理  由
一、按有回復原狀之聲請，或提起再審或異議之訴，或對於和解
    為繼續審判之請求，或提起宣告調解無效之訴，撤銷調解之
    訴，或對於許可強制執行之裁定提起抗告時，法院因必要情
    形，或依聲請定相當並確實之擔保，得為停止強制執行之裁
    定，強制執行法第18條第2項定有明文。再按債務人本於停
    止執行裁定所供之擔保，係以擔保債權人因債務人聲請停止
    強制執行不當可能遭受之損害得獲賠償為目的，故法院於裁
    定停止強制執行時，就擔保金額與債權人因停止強制執行不
    當可能遭受之損害間之關聯，自應斟酌該債權人因停止執行
    可能遭受之損害，以為衡量之標準，非以標的物之價值或債
    權額為依據。債權人因停止執行所受之損害，包括債權人未
    能即時受償或利用該標的物所受之損害額，或其因另供擔保
    強制執行所受之損害。
二、聲請意旨略以：相對人持本院106年度訴字第1773號民事判
    決為執行名義，向本院民事執行處聲請強制執行聲請人名下
    財產（110年度司執字第14086號返還借款強制執行事件），
    然聲請人已另提起債務人異議之訴，前開強制執行程序已有
    消滅或妨礙相對人請求之事由發生，故聲請裁定准予停止執
    行等語。
三、經查，聲請人主張前揭事實，經調閱本院110年度補字第387
    號債務人異議之訴等事件、110年度司執字第14086號強制執
    行事件卷宗屬實，依上規定，聲請人聲請暫予停止前開強制
    執行事件之執行，有其必要，為有理由，應予准許。又本院
    審酌相對人請求強制執行之債權金額為新臺幣（下同）195
    萬元，已逾民事訴訟法第466條第1項、第3項所定金額150萬
    元，為得上訴三審案件，應適用民事通常程序，則依據司法
    院頒布之各級法院辦案期限實施要點所定民事通常程序辦案
    期限第一審為1年4個月、第二審為2年、第三審為1年計算，
    上開債務人異議之訴事件審理期間可推定為4年4個月，應可
    推定上開債務人異議之訴之審理期間即為相對人遲延受償之
    期間，而此段期間所受之損失，即為上開金額之利息，且依
    法定利率週年利率百分之5計算，較不受利率波動之影響，
    應屬客觀妥適。則相對人因聲請人本件停止執行可能受有之
    損失以相對人主張之債權金額195萬元為計算基準，較為妥
    適。基此，相對人因停止執行未能即時受償而可能造成之損
    失額為43萬元【計算式：195萬元×5％×（4年＋4／12年）＝42萬
    2500元（萬元以下無條件進位，故為43萬元）】，依上說明
    ，聲請人自應提供上開金額以供擔保為適當。
四、依強制執行法第18條第2項，裁定如主文。
中　　華　　民　　國　　110 　年　　5 　　月　　18　　日
                  民事第四庭  法  官　蔡雅惠
以上正本係照原本作成。
如對本裁定抗告，應於收受裁定正本送達後10日內向本院提出抗
告狀，並繳納抗告裁判費新台幣1,000元整。
中　　華　　民　　國　　110 　年　　5 　　月　　18　　日
                               書記官　黃稜鈞